【裁判字號】    90,易,126
【裁判日期】    900514
【裁判案由】    竊盜等
【裁判全文】
台灣苗栗地方法院刑事判決                            九十年度易字第一二六號
    公  訴  人  臺灣苗栗地方法院檢察署檢察官
    被      告  丁○○
右列被告因竊盜等案件，經檢察官提起公訴（八十九年度偵字第五一九七號），本院
判決如左：
    主  文
丁○○共同連續意圖為自己不法之所有，以恐嚇使人將本人之物交付，處有期徒刑壹
年。
    事  實
一、丁○○與乙○○（由檢察官另行偵辦中），共同意圖為自己不法之所有，並基於
    竊盜之概括犯意聯絡，自民國八十七年二月中旬起，至八十九年十一月三十日止
    ，至苗栗縣三義鄉附近山區架設高空障礙網，連續攔截竊取蔡順益等人（如附表
    ）所有，在空中過往之賽鴿。得手後，復共同意圖為自己不法之所有，並基於恐
    嚇取財之概括犯意聯絡以乙○○向不知情之吳俊賢借得之0000000000
    行動電話及丁○○之000－000000號、0000000000號行動電
話及公共電話，連續以賽鴿腳環上所留的電話向蔡順益等人恐嚇須以每隻平均約
    新台幣（下同）一千五百元至二千伍佰元不等之代價，將贖款匯至渠等所指定之
    不知情之丙○○郵局帳戶，局號為000000－0，帳號000000－0號
    ，戶名為丙○○之帳戶內，始得取回鴿子，使蔡順益等人（如附表），唯恐無法
    取回鴿子，而先後將贖金匯入上開帳戶，其等所有的賽鴿始被釋回。渠二人以此
    方法前後共計得手八十三次，共得贖款計二十三萬八千八百二十四元。迨因莊炳
    義接獲之勒贖電話顯示前開0000000000號行動電話號碼，而為警循線
    查獲上情，並於八十九年十二月十四日下午四時三十分許，經警前往苗栗縣三義
    鄉勝興村水美五號丁○○住處搜索，並扣得上開郵局存款簿一本及提款卡一張。
二、案經彰化縣警察局和美分局縣報請臺灣苗栗地方法院檢察署檢察官偵查起訴。
    理  由
一、訊據被告丁○○對右揭架設鴿網竊取賽鴿進而恐嚇取財之事實於本院審理時供承
    不諱，核與被害人蔡順益等人（如附表）及證人吳俊賢、丙○○在警訊時指（証
    ）述之情節相符，並有被害人原郵局匯款單影本及經本院向頭份郵局調閱右揭丙○○郵局帳戶之資金往來明細表在卷足憑，足見被告之自白確與事實相符。本件
    事証明確，被告犯行應堪認定。
二、核被告丁○○與乙○○共同架設鴿網竊取鴿子，再按鴿子腳環上的電話號碼向飼
    主要求贖款得手，所為係犯刑法第三百二十條第一項之普通竊盜罪及同法第三百
    四十六條第一項之恐嚇取財罪。被告與乙○○間，就竊盜及恐嚇取財罪間，均有
    犯意之聯絡及行為之分擔，均應論以刑法第二十八條之共同正犯。其先後多次之
    竊盜及恐嚇取財犯行，均時間緊接，觸犯構成要件相同之罪名，且係基於概括犯
    意所為，為連續犯，依刑法第五十六條之規定分別論以普通竊盜罪一罪及恐嚇取
    財罪一罪，並加重其刑。被告竊取賽鴿的目的係向被害人要求贖款，其所犯上開
    二罪，有方法結果之牽連關係，應依刑法第五十五條之規定從一重以恐嚇取財罪
    處斷。又公訴人起訴事實雖未敘及被告自八十七年二月中旬至八十八年二月底間
    之犯行，然該部分事實與公訴人起訴之犯罪事實既具有連續犯之裁判上一罪關係
    ，應為起訴效力所及，本院自應併予審究，附此敘明。爰審酌被告之素行、本件
    犯罪之動機、目的、手段、竊盜及恐嚇取財之次數、所生危害和犯後僅坦承犯行
    之態度等一切情狀，量處如主文所示之刑。另扣案之丙○○所有郵局存款簿一本
    及提款卡一張係為案外人丙○○所有，並非被告所有，有證人丙○○供承在卷，
    且該存款簿及提款卡並非專供竊盜及恐嚇取財所用之物，爰不為宣告沒收之諭知
    ，附此敘明。
據上論斷，應依刑事訴訟法第二百九十九條第一項前段、刑法第二十八條、第五十六
條、第三百二十條第一項、第三百四十六條第一項、第五十五條、罰金罰鍰提高標準
條例第一條前段，判決如主文。
本案經檢察官黃智勇到庭執行職務。
中      華      民      國    九十      年      五      月     十四     日
                                      臺灣苗栗地方法院刑事第一庭
                                              法  官  林  靜  雯
右正本證明與原本無異。
如不服本判決，應於判決送達後十日內向本院提出上訴狀( 應附繕本 )，上訴於臺灣
高等法院台中分院。
                                              書記官  歐  明  秀
中      華      民      國    九十      年      五      月     十六     日
附錄：
刑法第三百二十條第一項
意圖為自己或第三人不法之所有，而竊取他人之動產者，為竊盜罪，處五
年以下有期徒刑、拘役或五百元以下罰金。
刑法第三百四十六條第一項
意圖為自己或第三人不法之所有，以恐嚇使人將本人或第三人之物交付者
，處六月以上五年以下有期徒刑，得併科一千元以下罰金。
附表：
        被害人                      匯款日期                    匯款金額
（１）  蔡順益                     八十七年二月十七日           七千元
（２）  蔡順益                     八十七年三月九日             一萬一千元
（３）  陳仕                       八十七年五月二十七日         二萬元
（４）  張玉梅                     八十七年八月二十七日         二千五百元
（５）  林慶聰（匯款人姓名         八十七年八月二十八日         一千五百元
              「阿明」）
（６）  王俊傑                     八十八年三月十三日           二千元
（７）  李福成                     八十八年七月二十八日         四千元
（８）  林金意                     八十八年八月二十日           一千五百元
（９）  許志熊                     八十八年八月二十七日         二千元
（１０）翁陳鳳英（匯款人姓名       八十八年八月二十七日     共計四千五百元
            「陳英」）
（１１）許志熊                     八十八年八月二十七日         二千元
（１２）陳麗旭                     八十八年八月三十日           二千元
（１３）陳輝煌                     八十八年九月一日             一千元
（１４）范國棟（匯款人姓名「范正   八十八年九月二日             二千元
                宏」）
（１５）郭玉英                     八十八年九月二日             二千元
（１６）詹順益（匯款人姓名「上將   八十八年九月二日             一萬元
                」）
（１７）曾榮志                     八十八年九月二日             二千元
（１８）劉天發                     八十八年九月二日             二千五百元
（１９）周崇棠                     八十八年九月二日             一千五百元
（２０）陳欽枝（匯款人姓名「林國  八十八年九月二日              二千零十元
                川」）
（２１）林志榮                     八十八年九月二日             四千元
（２２）劉坤煌（匯款人姓名「劉源   八十八年九月八日             四千元
                清」）
（２３）周惠章         八十八年九月十五日           一千五百元
（２４）黃鳳義                     八十八年九月十六日           二千元
（２５）陳英河（匯款人姓名「鄭文   八十八年九月十七日           四千元
                君」）
（２６）鍾振乾（匯款人姓名「林淑   八十八年九月十七日           五千元
                美」）
（２７）范峻華                     八十八年九月十七日           七千元
（２８）陳溪參                     八十八年九月十七日           四千元
（２９）葉慶宗                     八十八年九月二十日           一千五百
                                                                零二元
（３０）張盛堯                     八十八年十月二日             三千元
（３１）湯成鑫                     八十八年十月二日             一千五百元
（３２）黃章銘（匯款人姓名「何雅   八十八年十月二日             一千五百元
                惠」）
（３３）林玉芬（匯款人姓名「蕭富   八十八年十月二日             一千五百元
                杉」）
（３４）陳福耀                     八十八年十月四日             一千五百元
（３５）洪致富                     八十八年十月六日             二千元
（３６）許蔡金鑾（匯款人姓名「許   八十八年十月八日             二千元
                  勝吉」）
（３７）何宗洲                     八十八年十月十一日           二千元
（３８）劉燦謄                     八十八年十月十一日           一千元
（３９）鄭昆秀（匯款人姓名「鄭     八十八年十月十二日           一千五百元
                耀宗「）
（４０）翁欽壽                     八十八年十月十三日           二千元
（４１）陳耿崑（匯款人姓名「翁     八十八年十月十三日           一千五百元
                美香」）
（４２）李良居（匯款人姓名「李     八十八年十月十三日           二千元
                先生」）
（４３）吳幸雄（匯款人姓名「林     八十八年十月十五日           一千五百元
                春枝」）
（４４）林資富                     八十八年十月十五日           四千元
（４５）廖炳偉                     八十八年十月十五日           二千元
（４６）趙泳銍                     八十八年十月十五日           二千元
（４７）蔡木興                     八十八年十月十五日           一千五百元
（４８）莊朝焰（匯款人姓名「莊」） 八十八年十月十五日           二千元
（４９）許宗騰                     八十八年十月三十日           六千元
（５０）陳善雄                     八十八年十月三十日           四千元
（５１）楊火城                     八十八年十一月一日           二千元
（５２）翁淑美                     八十八年十一月一日           二千元
（５３）邱永輝（匯款人姓名「邱美   八十八年十一月一日           二千元
                華」）
（５４）沈學明                     八十八年十一月八日           二千元
（５５）林隆吉                     八十八年十一月八日           二千元
（５６）盧瑞安                     八十九年四月十七日           二千元
（５７）黃永芳                     八十九年四月二十日           一千五百元
（５８）黃志強（匯款人姓名「邱開   八十九年四月二十日           二千元
                蓮」）
（５９）賴凡民                     八十九年四月二十一日         二千元
（６０）魏光潭           八十九年四月二十一日         二千元
（６１）邱忠豪                     八十九年四月二十三日         二千元
（６２）連保欽                     八十九年四月二十四日         二千元
（６３）王盛雄                     八十九年四月二十六日         二千元
（６４）江松溪                     八十九年四月二十六日         二千元
（６５）李劉阿夏（匯款人姓名「李   八十九年四月二十六日         一千八百元
                  明彥」）
（６６）賴素蘭                     八十九年五月一日             二千元
（６７）吳明富                     八十九年五月十一日           一千五百元
（６８）張村旭                     八十九年五月十一日           二千元
（６９）黃永芳                     八十九年五月十二日           一千五百元
（７０）陳水生                     八十九年五月二十二日         二千零六元
（７１）蔡清堆                     八十九年五月二十二日         二千零四元
（７２）許阿李                     八十九年五月二十二日         二千零二元
（７３）曾清涼                     八十九年六月二日        二千元
（７４）廖太山                     八十九年六月二十二日         二千元
（７５）甲○○                     八十九年七月十八日           五千五百元
（７６）紀睦壬                     八十九年七月二十六日         二千元
（７７）陳敬賢                     八十九年七月二十八日         二千元
（７８）莊炳義                     八十九年八月四日             二千元
（７９）詹汪玲                     八十九年八月十六日           七千元
（８０）王強                       八十九年十月二十三日         六千元
（８１）黃建中                     八十九年十月二十三日         二千元
（８２）張春吉                     八十九年十月二十三日         二千元
（８３）林振良                     八十九年十一月三十日         二千元


司法院資訊處製作；財團法人民間司法改革基金會備份。
